【裁判字號】    98,小上,63
【裁判日期】    980629
【裁判案由】    損害賠償
【裁判全文】
臺灣板橋地方法院民事判決              98年度小上字第63號
上  訴  人  乙○○
被上訴人    甲○○
上列當事人間請求損害賠償事件，上訴人對於98年4 月27日本院
板橋簡易庭98年板小字第1213號第一審小額訴訟判決提起上訴，
本院判決如下：
    主  文
上訴駁回。
第二審訴訟費用新台幣壹仟伍佰元由上訴人負擔。
    主  文
上訴駁回。
第二審訴訟費用由上訴人負擔。
    理  由
一、對於小額程序之第一審裁判之上訴，非以其違背法令為理由
    ，不得為之，民事訴訟法第436 條之24第2 項定有明文。何
    謂違背法令，依民事訴訟法第436 條之32第2 項準用第468
    條及第469 條第1 款至第5 款之規定，判決不適用法規或適
    用不當，為違背法令，判決有同法第469 條第1 款至第5 款
    情形之一者，為當然違背法令。又小額程序之第二審判決，
    依上訴意旨足認上訴為無理由者，得不經言詞辯論為之，同
    法第436條之29第2款亦有規定。
二、本件上訴人主張：原審法官明知其不能公平審判即失審判權
    ，並未迴避審判，有越權審理之嫌，且上訴人係主張依照民
    法第186 條第1 項後段作為請求權基礎，並非國家賠償法第
    13條，原審卻認為上訴人應提起國家賠償之訴，未經言詞辯
    論即判決上訴人敗訴，自有判決違背法令之事由，且原判決
    未載判決書第一頁倒數七至八行之法理為何不可採之理由，
    有判決不備理由之上訴事由，為此提起上訴等語。
三、按公務員因故意違背對於第三人應執行之職務，致第三人受
    損害者，負賠償責任。其因過失者，以被害人不能依他項方
    法受賠償時為限，負其責任。前項情形，如被害人得依法律
    上之救濟方法，除去其損害，而因故意或過失不為之者，公
    務員不負賠償責任，民法第186 條定有規定。準此，公務員
    因過失違背對於第三人應執行之職務，致第三人之權利或利
    益受損害者，在國家賠償法實施後，公務員因一般過失而違
    背職務，侵害人民權利者，被害人應逕依國家賠償法之規定
    請求國家賠償。本件上訴人係主張被上訴人過失侵權行為，
    依據民法第186 條第1 項後段請求賠償，則依上開規定，上
    訴人應依國家賠償法之規定，請求國家賠償，而非對被上訴
    人提起侵權行為訴訟，是原審認為「原告主張如上所述被告
    執行職務侵害其權利之行為，並未提起國家賠償之訴，即逕
    依民事侵權法則提起本件損害賠償之訴及追加之訴，在法律
    上顯然不能獲得勝訴之判決。原告提起本訴及追加之訴，在
    法律顯無理由，揆諸上開說明，爰均應逕以判決駁回之」，
    並未違背法令。又依民事訴訟法第249 條第2 項之規定，原
    告之訴，依其所訴之事實，在法律上顯無理由者，法院得不
    經言詞辯論，逕以判決駁回之，是原審判決認上訴人之訴在
    法律上顯無理由，不經言詞辯論，逕以判決駁回之，於法並
    無不合。末按小額事件之上訴程序準用民事訴訟法第469 條
    第1 款至第5 款，未準用同法第469 條第6 款，是判決不備
    理由，不得作為小額事件之上訴理由，此觀諸同法第436 條
    之32第2 項規定自明。是上訴人另以「原判決未載判決書第
    一頁倒數七至八行之法理為何不可採之理由，有判決不備理
    由之上訴事由」，自不能作為合法之上訴理由。
四、綜上，上訴意旨指摘原判決適用法規不當，求予廢棄改判，
    為無理由，爰不經言詞辯論，逕以判決駁回其上訴。
五、結論：本件上訴為無理由，依民事訴訟法第436 條之32第1
    、2 項、第436 條之29第2 款、第449 條第1 項、第78條，
    判決如主文。
中    華    民    國    98    年    6     月    29    日
                  民事第三庭    審判長法  官  朱耀平
                                      法  官  張紫能
                                      法  官  陳映如
不得上訴
中    華    民    國    98    年    6     月    29    日
                                      書記官  李錦輝


司法院資訊處製作；財團法人民間司法改革基金會備份。
